臺灣高雄地方法院刑事判決
                                      110年度侵訴字第7號
公  訴  人  臺灣高雄地方檢察署檢察官
被      告  吳睿騏


指定辯護人  本院公設辯護人  黃文德
上列被告因妨害性自主罪案件，經檢察官提起公訴（110年度偵
字第1032號、110年度偵字第1975號）及臺灣桃園地方檢察署檢
察官（110年度偵字第6219號）、臺灣新竹地方檢察署檢察官（1
10年度偵字第9445號）移送併案審理，本院判決如下：
    主  文
乙○○對於未滿十四歲之女子為性交，共拾陸罪，均處有期徒刑參
年貳月。應執行有期徒刑伍年。
    事  實
一、乙○○(涉犯妨害家庭罪嫌部分，另經臺灣高雄地方檢察署檢
    察官為不起訴處分確定)於民國109年6月29日起，與AV000-A
    000000(00年11月生之未成年少女，真實姓名詳卷，下稱A女
    )交往，乙○○明知A女為未滿14歲之人，性自主能力及判斷能
    力均未臻成熟，竟分別為下列行為：
  ㈠於109年7月5日晚上10時許，基於與未滿14歲之女子為性交之
    犯意，在高雄市○○區○○街0號之亞歷山大汽車旅館，以未違
    反A女之意願，將其陰莖插入A女陰道內而為性交行為1次。
  ㈡於109年7月6日晚上11時許，基於與未滿14歲之女子為性交之
    犯意，在其位於新竹縣○○鄉○○路00巷0號住處，以未違反A女
    之意願，將其陰莖插入A女陰道內而為性交行為1次。
  ㈢於109年7月12日起至10月7日晚上11時許，在其位於桃園市○○
    區○○路00號8樓之7員工宿舍，分別基於對於未滿14歲之女子
    為性交之犯意，以每週1次之頻率，以未違反A女之意願，將
    其陰莖插入A女陰道內而為性交行為共計13次(自109年7月12
    日該週起算至同年10月7日，共計13週)。
  ㈣於同年10月24日晚上10時許，在其上開員工宿舍內，基於對
    於未滿14歲之女子為性交之犯意，以未違反A女之意願，將
    其陰莖插入A女陰道內而為性交行為1次。
二、案經高雄市政府告訴與臺灣高雄地方檢察署檢察官指揮高雄
    市政府警察局婦幼警察隊報告偵辦後起訴，及臺灣桃園地方
    檢察署檢察官、臺灣新竹地方檢察署檢察官移送併辦。
    理  由
壹、程序部分
一、按案件由犯罪地或被告之住所、居所或所在地之法院管轄；
    有左列情形之一者，為相牽連之案件：㈠一人犯數罪者；數
    同級法院管轄之案件相牽連者，得合併由其中一法院管轄，
    刑事訴訟法第5條第1項、第7條第1款、第6條第1項定有明文
    。查被告乙○○（下稱被告）之戶籍地及先前居所雖不在本院
    轄區內，且就事實欄㈡至㈣所示犯罪地，亦分別在新竹縣及
    桃園市，惟就事實欄㈠所示犯罪地則在高雄市鳳山區，屬於
    本院轄區，本院對此部分即有管轄權，而本案係被告一人涉
    犯數罪，為相牽連案件，故本院對於被告就事實欄㈡至㈣所
    示相牽連犯行，亦均具有管轄權，合先敘明。
二、按被告以外之人於審判外之言詞或書面陳述，除法律有規定
    者外，不得作為證據，刑事訴訟法第159條第1項固定有明文
    。惟被告以外之人於審判外之陳述，雖不符前4 條之規定，
    而經當事人於審判程序同意作為證據，法院審酌該言詞陳述
    或書面陳述作成時之情況，認為適當者，亦得為證據，刑事
    訴訟法第159條之5第1 項規定甚明。本判決下列使用之傳聞
    證據，業據檢察官、被告及辯護人於本院審理過程中均明示
    同意有證據能力（見本院卷二第75頁），本院審酌該等陳述
    作成時之情況正常，所取得過程並無瑕疵，且與本案相關之
    待證事實具有關連性，認適當作為證據，依刑事訴訟法第15
    9條之5第1 項之規定，認該等陳述具有證據能力。
貳、實體部分
一、上揭事實，業據被告乙○○於警詢、偵訊及本院審理時均坦承
    不諱（見雄檢109年度他字第7876號卷宗【他卷】第42至45
    、81至84頁、桃偵110年度偵字第6219號卷宗【桃偵卷】第1
    27至128頁、竹檢110年度偵字第682號卷宗【竹偵卷】第35
    至36頁、本院卷一第109、265、307頁、本院卷二第74、80
    頁），核與證人A女於警詢、偵訊時所證述之情節大致相符
    （見高雄市政府警察局婦幼警察隊刑案偵查卷宗【警卷】第
    5至13、19至23頁、他卷第17至22、27至32頁、竹偵卷第44
    至45頁），並有A女指認被告之犯罪嫌疑人紀錄表、A女所繪
    之被告住所平面圖、內政部警政署刑事警察局鑑定書110年1
    月28日刑生字第1100005258號鑑定書、高雄市政府警察局婦
    幼警察隊扣押物品清單（110檢管字第530號）、受理失蹤人
    口案件登記表、監視器畫面截圖、真實姓名代號對照表、性
    侵害犯罪事件通報表、高雄醫學大學附設中和紀念醫院受理
    疑似性侵害事件驗傷診斷書（見警卷第25、31頁、本院卷一
    第35至37、41頁、他卷彌封袋、偵卷彌封袋）等件在卷可稽
    ，足認被告上開任意性自白與事實相符。從而，本案事證明
    確，被告如事實欄㈠至㈣所載之犯行洵堪認定，應依法論科
    。
二、論罪科刑
　㈠核被告就事實欄㈠至㈣所示16次所為，均係犯刑法第227條第1
    項對於未滿14歲女子為性交罪（共16罪）。又成年人故意對
    兒童及少年犯罪者，加重其刑至2 分之 1。但各該罪就被害
    人係兒童及少年已定有特別處罰規定者，從其規定，兒童及
    少年福利與權益保障法第112條第1項定有明文。本件被告所
    犯上開之罪已將被害人年紀明定為未滿14歲，核屬針對少年
    為被害人所定之特別處罰規定，自毋庸依兒童及少年福利與
    權益保障法第112條第1項前段規定加重其刑。另被告就事實
    欄㈠至㈣所示16次犯行，犯意個別、時間可分，應予分論併
    罰。此外，檢察官移送併案審理部分之臺灣桃園地方檢察署
    110 年度偵字第6219號與檢察官起訴被告如事實欄㈢所示犯
    罪事實，以及臺灣新竹地方檢察署110 年度偵字第9445號部
    分與檢察官起訴被告如事實欄㈢所示犯罪事實，均為同一事
    實，核屬同一案件，悉為起訴效力所及，本院自得併予審理
    。
  ㈡被告之辯護人固以被告與被害人A女為情侶，係因雙方有感情
    而發生性行為，手段相當平和，且被告行為時僅22歲，又係
    高中肄業之教育程度，法治觀念不足，請求本案依刑法第59
    條規定予以酌減云云。惟按犯罪之情狀顯可憫恕，認科以最
    低度刑仍嫌過重者，得酌量減輕其刑，刑法第59條定有明文
    。而刑法第59條之酌量減輕其刑，必於犯罪之情狀，在客觀
    上足以引起一般同情，認為即予宣告法定低度刑期，猶嫌過
    重者，始有其適用。本案被告行為時既已年滿18歲，且明知
    A女未滿14歲，仍與之發生性行為，對於A女之性自主決定權
    、身心健全發展皆會造成極為不良之影響，危害非輕，且被
    告迄今未與A女達成和解，自難認被告所為如事實欄㈠至㈣所
    示16次犯行時，在客觀上足以引起一般同情之處，縱處以定
    最低刑度，仍有情輕法重之情形，故均不得依刑法第59條規
    定酌減其刑。至被告之辯護人上開所稱智識程度、手段平和
    及年紀等情狀，將由本院於量刑時予以審酌（詳下述），辯
    護人上開請求，要難憑採。 
  ㈢審酌被告明知A女年齡未滿14歲，年少智慮未深、身心發展
    及性觀念意識未臻健全成熟，竟仍與之發生性關係，所為實
    已影響 A女身心健康正常發展及侵害A女性自主權，所為實
    不足取；惟念及被告係因年輕氣盛（行為時為22歲），情慾
    衝動難抑，此行為之發生乃出於雙方合意，被告並無施以強
    暴、脅迫等之方式為之，並於本院審理時亦坦承犯行，堪認
    被告尚能知其所為非是；兼衡被告之智識程度為高中肄業、
    身體健康無重大疾病、未婚無小孩、目前打零工，及被告迄
    今未與A女達成和解，暨被告於本案犯罪之動機、目的、手
    段等一切情狀，就被告所犯如事實欄㈠至㈣所示16次犯行，
    均量處如主文所示之刑。
　㈣又被告所犯如事實欄㈠至㈣所示16次犯行，時間相近、犯罪性
    質、手段相同，實質侵害法益之質與量，未如形式上單從罪
    數所包含範圍之鉅，如以實質累加之方式定應執行刑，其刑
    度將超過其行為之不法內涵，有違罪責相當性原則；且考量
    生命有限，刑罰對受刑人所造成之痛苦程度，係隨刑度增加
    而生加乘效果，非以等比方式增加，應認以隨罪數增加遞減
    刑罰之方式，定其應執行刑，已足以評價其行為之不法，爰
    考量被告如事實欄㈠至㈣所示16次犯行之關聯性、行為態樣
    及罪質，定其應執行刑如主文所示。
  ㈤至本案雖有扣案物，然扣案物均係採集A女之體液、唾液等棉
    棒，目的鑑定被告有無與A女發生性行為，非屬被告所有預
    備工或供犯罪所用之物，自無庸宣告沒收，附此敘明。  
據上論斷，應依刑事訴訟法第299條第1項前段、刑法第227條第1
項、第51條第5款，判決如主文。
本案經檢察官甲○○提起公訴，檢察官林郁芬、周文如移送併案審
理，檢察官劉淑慧到庭執行職務。
中　　華　　民　　國　　111 　年　　7 　　月　　6 　　日
                  刑事第一庭  審判長法　官  莊珮君
　　　　　　　　　                  法  官  林于心
　　　　　　　　　                  法  官  侯弘偉
以上正本證明與原本無異。
如不服本判決應於收受判決後20日內向本院提出上訴書狀，並應
敘述具體理由。其未敘述上訴理由者，應於上訴期間屆滿後20日
內向本院補提理由書(均須按他造當事人之人數附繕本)「切勿逕
送上級法院」。
因疫情而遲誤不變期間，得向法院聲請回復原狀。
中　　華　　民　　國　　111 　年　　7 　　月　　7 　　日
                                    書記官  劉冠宏
附錄本案論罪科刑法條：
刑法第227條
對於未滿十四歲之男女為性交者，處3年以上10年以下有期徒刑
。
對於未滿十四歲之男女為猥褻之行為者，處6月以上5年以下有期
徒刑。
對於十四歲以上未滿十六歲之男女為性交者，處7年以下有期徒
刑。
對於十四歲以上未滿十六歲之男女為猥褻之行為者，處3年以下
有期徒刑。
第1項、第3項之未遂犯罰之。